---
title: "Markdown"
date: "2025-01-09"
author: "Léonie Fauvre"
tags:
  - Newsletter
  - Initiation
categories:
  - Newsletter
---

**R Markdown** (fichiers .Rmd) permet de mélanger :

-   du **texte**, appelé « markdown »
-   du **code R**, encapsulé dans des cellules de codes appelées « chunks »
-   et le **résultat** : tableaux, graphiques, valeurs calculées

R Markdown permet de produire un document **reproductible** en **HTML, PDF ou Word**, qui inclut à la fois le code de production, les résultats obtenus avec ce programme et du texte pour commenter la méthode et les résultats. A la création du document .Rmd, vous pouvez choisir votre format de document : HTML, Word, PDF.

## Installation et création d’un premier document

Installer le package : install.packages("rmarkdown")

Créer un .Rmd dans RStudio : *File → New File → R Markdown…*

## Du texte en Markdown

Le texte peut être mis en forme avec les commandes suivantes :

-   Titres : #, ##, ###, plus il y a d’#, plus le titre est petit
-   **Gras** : **gras**
-   Italique : *italique*
-   Liste :
    -   item 1
    -   item 2
-   Lien : [texte](https://exemple.com)

## Du code R dans des chunks

```{r}
summary(mtcars)
```

Dans un chunk, vous pouvez contrôler :

-   L’affichage du code dans le document : echo = TRUE
-   L’exécution du code au moment de « rendre » le document (voir plus bas) : eval = TRUE. Si eval = FALSE, le code ne sera pas exécuté, mais il pourra s’afficher si echo = TRUE.
-   L’affichage des warnings associés aux fonctions de la cellule : warning = FALSE
-   Les formats des résultats, par exemple la taille du graphique produit par la cellule : fig.width=7, fig.height=4 Exemple :

```{r, echo=TRUE, message=FALSE, warning=FALSE}
plot(mtcars$wt, mtcars$mpg)
```

Pour tester le code pendant la rédaction du document .Rmd, l’interface RStudio permet d’exécuter une seule cellule, ou plusieurs cellules à la suite :

## Obtention du rendu

Pour visualer votre document, utilisez le bouton Knit de Rstudio. Au moment où vous appelez knit, l’ensemble des cellules de code pour lesquelles l’option eval est fixée à TRUE sont exécutées.

## Pour en savoir plus :

[29 Produire des documents avec R Markdown](https://book.utilitr.org/03_Fiches_thematiques/Fiche_rmarkdown.html)

[30 Produire des rapports automatisés avec R Markdown](https://book.utilitr.org/03_Fiches_thematiques/Fiche_rmarkdown_param_report.html)
